【裁判字號】    99,交聲,362
【裁判日期】    990503
【裁判案由】    聲明異議
【裁判全文】
臺灣彰化地方法院交通事件裁定         99年度交聲字第362號
移送機關即
原處分機關  交通部公路總局臺中區監理所彰化監理站
異  議  人
即受處分人  乙○○
上列異議人即受處分人因違反道路交通管理處罰條例案件，對於
交通部公路總局臺中區監理所彰化監理站99年2 月12日彰監四字
第裁64-I00000000號處分不服，聲明異議，本院裁定如下：
    主  文
異議駁回。
    理  由
一、按汽車停車時，應依下列規定：..十四、在停車場內或路邊
    准停車處所停車時，應依規定停放，不得紊亂。十五、停車
    時間、位置、方式及車種，如公路主管機關、市區道路主管
    機關或警察機關有特別規定時，應依其規定。道路將通安全
    規則第112 條第1 項第14款、第15款分別定有明文。而道路
    交通標誌標線號誌設置規則第190 條除規定車輛停放線，用
    以指示車輛駕駛人停放車輛之位置與範圍。本標線之線型為
    白實線，線寬10公分。但機器腳踏車停放線劃設於非車道上
    者，得採用線寬5 公分外，並區分小型車及汽缸總排氣量
    55 0立方公分以上之大型重型機器腳踏車、汽缸總排氣量
    未滿五百五十立方公分之機器腳踏車、路邊大型客車、
    身心障礙者專用停車位與專用性停車位等不同停車位之停
    放線及設置圖為不同規範。次按汽車駕駛人停車時，其停車
    時間、位置、方式、車種不依規定者，處新臺幣（下同）60
    0 元以上1,200 元以下罰鍰，道路交通管理處罰條例第56條
    第1 項第9 款定有明文。
二、原處分意旨略以：本件異議人即受處分人乙○○所有之車牌
    號碼SR7-292 號輕型機車於民國99年1 月1 日下午3 時23分
    ，停放在彰化縣彰化市○○路○ 段64號前，有停車位置、車
    種不依規定之情形（機車停放於汽車停車格位），經彰化縣
    警察局彰化分局中正路派出所員警依違反道路交通管理處罰
    條例第56條第1 項第9 款規定，以彰警交字第I00000000 號
    舉發違反道路交通管理事件通知單逕行舉發，乃依該條項款
    規定，裁處異議人罰鍰600 元等語。
三、聲明異議意旨略以：本件以違規停車處罰，但依現場照片所
    示，異議人之機車確實停放在白線內，何來違規？經異議人
    電詢舉發之警察單位，竟得到該區域是彰化市公所公告禁止
    停車區域之答覆，然人民本即依循標誌、標線而行，以此理
    由處罰異議人，豈非濫用公權力，異議人對原裁決所為之處
    罰難以甘服，茲請法院將原處分撤銷等語。
四、經查：
  (一)異議人對於其所有之車牌號碼SR7-292 號輕型機車，於99年
    1 月1 日下午3 時23分停放在彰化縣彰化市○○路○ 段64號
    前之事實，並不爭執，此部分之事實應堪認定。
  (二)又證人即舉發之員警甲○○於99年4 月16日本院訊問時結證
    稱：本件是因媒體報導有汽車駕駛人投書指稱該路段汽車停
    車格都無法停放汽車，屬於我們派出所的轄區，故便前去執
    行取締，異議人的機車就是停放在汽車停車格；該處之停車
    格是汽車停車格，因為汽車停車格較大，而機車停車格較小
    ，一格只能停一部機車等語（見本院訊問筆錄第3 頁），核
    與卷附舉發現場照片顯示異議人之機車係停放在大型長方形
    之停車格內，且該處停車格一格內約停放有7 、8 部機車之
    情形，顯與機車停車格劃設採一格停放一部機車之模式不一
    致的客觀事實相符，可徵證人上開證言應非虛妄，堪可採信
    。另就彰化縣彰化市○○路○ 段64號前停車格之劃設及停放
    車種限制等事項，經本院依職權函詢彰化縣警察局與彰化縣
    彰化市公所後，彰化市公所回函表示該處停車格之劃設及停
    放車種管制非彰化市公所權責，應由警政機關認定等語。而
    彰化縣警察局則函覆表示該處所劃設之停車格為汽車停車格
    ，停車車種限制為汽車，機車停放已違反道路交通管理處罰
    條例第56條第1 項第9 款之規定等語，分別有彰化縣彰化市
    公所99年4 月15日彰市工務字第0990015035號函及彰化縣警
    察局99年4 月13日彰警交字第0990020405號函各1 件附卷可
    稽。是異議人之車牌號碼SR7-292 號輕型機車於99年1 月1
    日下午3 時23分係停放在汽車停車格之事實，至堪確定。
  (三)至異議人雖以上詞置辯，惟異議人既知應遵循標誌、標線停
    車，而本件異議人所有之機車停放之位置係汽車停車格，又
    如上述，其有停車位置、車種不依規定之違規，即屬無疑，
    並與彰化市公所是否公告該區域禁止停車無關，是異議人上
    揭辯詞洵非有據，不足憑採。
五、綜上所述，本件異議人確有於上開時地停車車種不依規定之
    違規行為，原處分機關依道路交通管理處罰條例第56 條第1
    項第9 款及違反道路交通管理事件統一裁罰基準表之規定裁
    處罰鍰600 元，核無違誤，應予維持。本件異議要屬無據，
    為無理由，應予駁回。
六、據上論斷，應依道路交通案件處理辦法第19條，裁定如主文
    。
中    華    民    國    99    年    5     月    3     日
                  交通法庭            法  官  吳永梁
以上正本證明與原本無異
如不服本裁定，應於裁定送達後5日內向本院提出抗告狀。
中    華    民    國    99    年    5     月    3     日
                                      書記官  許原嘉

司法院資訊處製作；財團法人民間司法改革基金會備份。
